【裁判字號】    98,交簡上,101
【裁判日期】    980604
【裁判案由】    過失傷害
【裁判全文】
臺灣桃園地方法院刑事判決           98年度交簡上字第101號
上  訴  人  臺灣桃園地方法院檢察署檢察官
上  訴  人
即  被  告  甲○○
上列上訴人因被告過失傷害案件，不服本院民國97年12月29日97
年度桃交簡字第1237號第一審刑事簡易判決（起訴案號：臺灣桃
園地方法院檢察署97年度偵字第2600號），提起上訴，本院管轄
之第二審合議庭判決如下：
    主  文
上訴均駁回。
    事  實
一、甲○○於民國96年9月22日上午8時15分許，駕駛車號0790-P
    K 號自用小客車，行經桃園縣八德市○○路772 巷口前時，
    ，明知車輛行駛時，駕駛人應注意車前狀況，並隨時採取必
    要之安全措施，而依當時天候雨，路面濕潤，然日間自然光
    線，柏油路面，無缺陷，無障礙物，視距良好等情狀，並無
    不能注意之情事，竟疏未注意，而撞擊同向左前方由乙○所
    騎乘停靠於上開路段待轉區正待左轉之車號MOT-806 號重機
    車，致乙○受有頭部外傷，合併頭皮撕裂傷、下背部挫傷等
    傷害。甲○○肇事後，於有偵查犯罪權限之機關未發覺犯罪
    前，向前往處理之警員承認其為肇事人，自首而接受裁判。
二、案經乙○訴由桃園縣政府警察局八德分局報請臺灣桃園地方
    法院檢察署檢察官偵查後聲請簡易判決處刑。
    理  由
一、證據能力方面：
（一）按被告以外之人於審判外之陳述，雖不符前4 條之規定，
      而經當事人於審判程序同意作為證據，法院審酌該言詞陳
      述或書面陳述作成時之情況，認為適當者，亦得為證據；
      當事人、代理人或辯護人於法院調查證據時，知有第159
      條第1 項不得為證據之情形，而未於言詞辯論終結前聲明
      異議者，視為有前項之同意，刑事訴訟法第159 條之5 定
      有明文。經查，本案所引用之供述證據，經本院依法踐行
      調查證據程序，檢察官、被告均不爭執證據之證據能力，
      且迄本院言詞辯論終結前未就證據之證據能力聲明異議，
      又查無依法應排除其證據能力之情形，是後述所引用供述
      證據之證據能力均無疑義，依法自有證據能力，均得作為
      本案證據。
（二）道路交通事故現場圖、道路交通事故調查報告表（一）、
      （二）、現場及車輛毀損照片15張（見97年度偵字第2600
      號卷第22至29頁）、財團法人天主教聖保祿修女會醫院診
      斷證明書1 紙（見97年度偵字第2600號卷第20頁）、桃園
      縣政府警察局道路交通事故肇事人自首情形紀錄表（見97
      年度偵字第2600號卷第16至17頁），均與本案事實具有自
      然關聯性，復屬書證、物證性質，且查無事證足認有違背
      法定程式或經偽造、變造所取得之情事，況公訴人、被告
      對此部分之證據能力亦不爭執，是堪認均具有證據能力。
二、被告甲○○於本院審理時坦承於上揭時、地駕駛上開車輛與
    告訴人乙○騎乘之機車發生車禍，並因上開過失造成告訴人
    受傷之事實不諱，復有卷附道路交通事故現場圖、道路交通
    事故調查報告表（一）、（二）、現場及車輛毀損照片15張
    、財團法人天主教聖保祿修女會醫院診斷證明書1 紙在卷可
    稽（見97年度偵字第2600號卷第22至29頁、第20頁），又「
    汽車行駛時，駕駛人應注意車前狀況及兩車併行之間隔，並
    隨時採取必要之安全措施。」，道路交通安全規則第94條第
    3 項定有明文，被告考領駕駛執照應對前開規定知之甚詳，
    其駕駛汽車自應遵守上開規定，並應負有前開注意義務，而
    參之附卷道路交通事故調查報告表所載，案發當時天候雨，
    路面濕潤，然日間自然光線，柏油路面，無缺陷，無障礙物
    ，視距良好等情狀，足認被告對於車前各人、車之動態當能
    確切掌握，並無不能注意之情事，然被告竟因疏未注意車前
    狀況、保持安全間距，致告訴人受有上開傷害，其有過失甚
    明。是被告上開任意性自白核與事實相符，堪以採信。本件
    事證明確，被告上揭犯行，足堪認定，應予依法論科。
三、核被告甲○○所為，係犯刑法第284 條第1 項前段之過失傷
    害罪。又本件被告甲○○肇事後，於有偵查犯罪權限之機關
    未發覺犯罪前，向前往處理之警員承認其為肇事人，有桃園
    縣政府警察局道路交通事故肇事人自首情形紀錄表1 份附卷
    可稽，本件符合自首之規定，爰依刑法第62條前段之規定，
    予以減輕其刑。
四、上訴人即被告雖以：證人即告訴人乙○於警詢時所為之陳述
    與事實有所出入為由提起上訴，然經本院細繹證人即告訴人
    乙○於警詢時所為之陳述，核與被告於警詢及本院審理時供
    述之情節及卷附之證據均相符，且經本院認定如前，是上訴
    人即被告以上開上訴意旨提起上訴，認無理由，應予駁回。
五、另上訴人即公訴人上訴意旨雖以：告訴人乙○以被告甲○○
    自肇事迄今，未與告訴人達成和解，告訴人聲請調解，被告
    亦拒不到場，且此次車禍告訴人受傷甚重，原審判決量刑過
    輕具狀請求檢察官上訴，上訴人認告訴人之聲請尚非顯無理
    由，爰依法提起上訴等語。然按法官於有罪判決中，究應如
    何量處罪刑，為實體法賦予審理法官裁量之刑罰權事項，法
    官行使此項裁量權，自得依據個案情節，參諸刑法第57條所
    定各款犯罪情狀之規定，於該法定刑度範圍內，基於合義務
    性之裁量，量處被告罪刑；又刑之量定係事實審法院得自由
    裁量之事項，若其未有逾越法定刑之範圍，且亦非明顯違背
    正義者，即不得遽指為違法，又在同一犯罪事實與情節，如
    別無其他加重或減輕之原因，且下級審法院量定之刑，亦無
    過重或失輕之不當情形，則上級審法院對下級審法院之職權
    行使，原則上應予尊重（最高法院76年度台上字第4984號、
    85年度台上字第2446號判決意旨可資參照）。經查，原審審
    理結果，認被告犯罪事證明確，因而適用刑法第284 條第1
    項前段、第62條前段、第41條第1 項前段，刑法施行法第1
    條之1 第1 項、第2 項等規定量處被告刑責，復於判決理由
    中亦明確載明係審酌被告之智識程度、素行、過失情節、迄
    今尚未與告訴人達成和解及告訴人所受之傷害輕重等一切情
    狀，始科處被告拘役40日，並諭知易科罰金折算之標準為以
    新臺幣1,000 元折算1 日，是原審顯係細酌刑法第57條所列
    各款事由後，始量處上開刑度，而本件之犯罪事實與情節，
    經本院審理後與原審之認定均屬同一，且無其他加重或減輕
    之原因，依前開說明意旨，原審判決自應予維持，是上訴人
    即公訴人據告訴人請求，以原審量刑過輕為由提起上訴，為
    無理由，亦應予以駁回。
據上論斷，應依刑事訴訟法第455 條之1 第1 項、第3 項、第36
8 條，判決如主文。
本案經檢察官顏世翠到庭執行職務。
中    華    民    國    98    年    6     月    4     日
                刑事第十二庭審判長法  官  魏  于  傑
                                  法  官  許  雅  婷
                                  法  官  羅  國  鴻
以上正本證明與原本無異。
不得上訴。
                                  書記官  戴  育  萍
中    華    民    國    98    年    6     月    12    日
【論罪科刑法條】
中華民國刑法第284條
因過失傷害人者，處6 月以下有期徒刑、拘役或5 百元以下罰金
，致重傷者，處1 年以下有期徒刑、拘役或5 百元以下罰金。
從事業務之人，因業務上之過失傷害人者，處1 年以下有期徒刑
、拘役或1 千元以下罰金，致重傷者，處3 年以下有期徒刑、拘
役或2 千元以下罰金。


司法院資訊處製作；財團法人民間司法改革基金會備份。
